臺灣新竹地方法院民事裁定　九十三年度破字第五號
　　聲　請　人　英屬蓋曼群島商桐芯科技股份有限公司台灣分公司
　　法定代理人　乙　○
　　代　理　人　甲○○
　　送達代收人　甲○○會計師
右聲請人聲請宣告破產事件，本院裁定如左：
    主      文
聲請駁回。
聲請費用由聲請人負擔。
    理      由
一、本件聲請意旨略以：聲請人前於民國九十二年七月三十一日奉經濟部准予命令解
    散，由乙○擔任清算人，並經本院准予備查在案，因聲請人已無任何資產，但仍
    積欠勞工保險局勞保費新臺幣（下同）十七萬三千六百十九元、北區國稅局新竹
    縣分局留抵稅額四萬三千四百七十六元，茲因聲請人已不能以清償債務，爰聲請
    准予宣告破產等語。
二、按財團債務及財團費用，應先於破產債權，隨時由破產財團清償之。破產法九十
    七條定有明文。又稅捐之徵收，優先於普通債權。稅捐稽徵法第六條第一項定有
    明文。故破產宣告前之稅捐，屬有優先受償之破產債權。而破產程序乃為債務人
    在經濟發生困難，而無法以其清償能力對全部債權人清償時，強制將全部財產依
    一定程序為變價及公平分配，使全部債權人滿足其債權為目的之一般執行程序。
    而按破產宣告後，如破產財團之財產不敷清償財團費用及財團債務時，法院因破
    產管理人之聲請，應以裁定宣告破產終止，破產法第一百四十八條定有明文，是
    依上開法條規定意旨，如破產宣告後，破產財團之財產即已不敷清償最基本之財
    團費用及財團債務，則其他破產債權人更無法受償，破產程序之進行已無必要，
    故法院應依聲請宣告破產終止。而破產固係對於債務人不能清償債務者宣告之，
    但法院就破產之聲請得依職權為必要之調查（破產法第六十三條第二項）。倘債
    務人雖有財產，然其破產財團之財產尚不足清償前述之破產財團債務、財團費用
    及具有優先權之稅捐債權時，則縱使予以裁定宣告債務人破產，然因其他破產債
    權人已無法藉由破產程序而受到任何清償之機會，亦即已無公平受償之可言，如
    此，即與破產制度之本旨不合，自無進行破產程序之必要，該破產宣告之聲請即
    應予以駁回。
三、聲請人主張之事實，固據提出清算所得申報書收據、清算申報書、清算前後資產
    負債表、財產狀況表各一件為証，惟聲請人已無任何資產，除有財產狀況表一件
    可証外，並經聲請人到院陳述在卷，聲請人既無任何財產，則連最基本之財團費
    用及財團債務即無法清償，破產債權人更無法受償，破產程序已無必要，揆諸前
    開說明，本件實無宣告破產之實益，本件聲請為無理由，應予駁回。
四、依破產法第五條、民事訟訴法第七十八條，裁定如主文。
中　　　華　　　民　　　國　　九十三　　年　　　七　　　月　　　一　　　日
                                  臺灣新竹地方法院民事第二庭
~B法　　　官　吳上晃
右為正本係照原本作成。
如對本裁定抗告須於裁定送達後十日內向本院提出抗告狀，（須按他造當事人之人數
附繕本）。
~B法院書記官　邱明智
中　　　華　　　民　　　國　　九十三　　年　　　七　　　月　　　一　　　日
